臺灣高等法院臺南分院刑事裁定　
110年度金上訴字第53號
                                   110年度聲字第306號 
上  訴  人  
即  被  告  李承德



上列上訴人即被告因詐欺等上訴案件，並聲請具保停止羈押，本
院裁定如下：
    主  文
李承德羈押期間，自民國110年4月8日起，延長貳月。並解除禁
止接見、通信。
李承德具保停止羈押之聲請駁回。
    理  由
一、上訴人即被告李承德因加重詐欺等案件，前經本院法官訊問
    後，認被告涉犯刑法第339條之4第1項第2、3款之加重詐欺
    罪，犯罪嫌疑重大，有事實足認有反覆實施同一犯罪之虞，
    且有事實足認為有勾串證人之虞，符合刑事訴訟法第101條
    第1項第2款、第101條之1第1項第7款所定之情形，非予羈押
    ，顯難進行審判或執行，而有羈押之必要，裁定自民國110
    年1月8日起執行羈押，並禁止接見、通信，至110年4月7日
    止，3個月羈押期間即將屆滿。
二、按羈押之目的，在於確保刑事偵查、審判程序之完成及刑事
    執行之保全。刑事被告是否犯罪嫌疑重大、有無法定羈押事
    由及有無羈押之必要，暨於執行羈押後有無繼續羈押必要之
    判斷，俱屬事實審法院得依職權裁量之事項，事實審法院自
    得斟酌訴訟進行程度及其他一切情事而為認定（最高法院10
    9年度台抗字第1780號裁定參照）。
　㈠經查，被告李承德加入三人以上共組之詐欺集團犯罪組織，
    擔任取款車手。被害人郭詩韻、林杰慶於109年9月3日遭詐
    騙集團成員施用詐術受騙，透過網路轉帳方式分別匯款新台
    幣（下同）20,000元、18,000元至該詐欺集團所使用之合作
    金庫銀行新泰分行第0000000000000號黃義峰人頭帳戶內。
    被告依指示於同日持上游集團成員交付之提款卡先後提領上
    開人頭帳戶內之贓款，部分交付予集團成員後，於同日17時
    許，前往臺南市○區○○路000號統一超商○○○門市，再度領取
    部分贓款，並等候集團成員指示時，為警查獲。被告涉犯組
    織犯罪防制條例第3條第1項後段參與犯罪組織、洗錢防制法
    第14條第1項之一般洗錢罪、刑法第339條之4第1項第2款、
    第3款三人以上共同以網際網路對公眾散布而犯詐欺取財罪
    ，經臺灣臺南地方法院（下稱原審法院）109年度金訴字第2
    43號判決被告應執行有期徒刑1年4月，有原審法院判決書在
    卷足憑，足認被告涉嫌上開罪名之犯罪嫌疑確屬重大。　
　㈡次查，被告擔任詐騙集團取款車手，依集團成員指示，前於1
    09年8月20日下午，在桃園市○○區統一超商○○店，先後持台
    北富邦銀行第000-000000000000號提款卡提領被害人蔡林捷
    等3人受騙匯入之贓款3筆合計4萬元，復於同年8月21日下午
    持提款卡提領贓款後，前往桃園市○○區○○路00號統一便利商
    店存入指定帳戶時，為警查獲，涉犯刑法第339條之4第1項
    第2款三人以上共同犯詐欺取財罪，現由臺灣桃園地方檢察
    署偵查中，有桃園市政府警察局蘆竹分局109年11月4日蘆警
    分刑字第10900288291號函檢送偵查報告、相關卷證（見原
    審金訴卷第61至96頁），桃園市政府警察局桃園分局109年1
    1月10日桃警分刑字第1090062417號函檢送調查筆錄、相關
    卷證（見原審卷第133至169頁）暨卷附臺灣高等法院被告前
    案紀錄表可稽。被告另於109年9月3月，依集團成員指示，
    持提款卡提領被害人章陳碧女等多人受騙而匯入人頭帳戶之
    贓款，於同日14時35分許，在臺南市○○區○○路○段000號對面
    交付騎乘機車前來取款之李宥圻，被告與李宥圻共同涉犯刑
    法第339條之4第1項第2款三人以上共同犯詐欺取財罪及洗錢
    防制法第14條第1項洗錢罪等，業經臺灣臺南地方檢察署檢
    察官以109年度偵字第19351、21289號起訴書提起公訴，現
    繫屬原審法院109年度金訴字第309號審理中，亦有上開起訴
    書附卷（見本院卷第97至113頁）暨卷附臺灣高等法院被告
    前案紀錄表可稽，均足認被告涉犯刑法第339條之4第1項第2
    款或第3款加重詐欺取財罪，犯罪嫌疑重大。則被告於109年
    8月20日至同年9月3日短期間內，擔任詐欺集團車手，依集
    團上游成員指示，多次提領贓款實施詐欺取財犯行，有事實
    足認有反覆實施同一犯罪之虞，且其行為對社會秩序造成破
    壞，危害治安甚鉅，復參被告於109年10月23日原審訊問時
    供述：因積欠債務，沒有跟家裡住，父母親說把外面欠的債
    務還清再回家等語（見原審卷第21頁），在被告客觀經濟條
    件未改變下，有再犯之虞，基於社會防衛有予以羈押之必要
    。
三、茲原羈押期間即將屆滿，本院於110年3月23日訊問被告後，
    參酌本案相關卷證資料，堪認被告所犯上開罪嫌，犯罪嫌疑
    重大，被告有反覆實施同一犯罪之高度危險，原羈押原因仍
    然存在。權衡國家刑事司法權之有效行使、社會秩序及公共
    利益、被告人身自由之私益及防禦權受限制之程度，認對被
    告續行羈押處分尚屬適當、必要，合乎比例原則，因認被告
    非予羈押，顯難進行後續之審判及執行程序，且無法達成預
    防性羈押保護社會安全之目的，而有繼續羈押之必要，應自
    110年4月8日起，延長羈押2月。
四、至本院於110年1月8日羈押時雖依照被告陳述其係依詐欺集
    團上游成員莊雍正之指示，加入詐欺集團擔任取款車手為由
    ，認本案尚有共犯待查，有事實足認被告有勾串證人之虞，
    依刑事訴訟法第101條第1項第2款之規定作為羈押原因，諭
    知被告禁止接見、通信。然本院已依被告聲請傳訊證人莊雍
    正到庭詰問完畢，已無再依該款規定作為本次延長羈押原因
    之必要，自無繼續對被告禁止接見、通信之必要，爰併予解
    除。
五、被告聲請具保停止羈押部分
  ㈠被告聲請意旨略以：被告有另案110年度訴字第175號違反槍
    砲彈藥刀械管制條例審理中，雖係該案被告，實則為被害人
    ，因槍枝在洪源宏家查獲，為洪源宏所有，卻遭洪源宏與證
    人串證誣陷，因而牽涉該案，但被告有影像圖檔多張及對話
    紀錄截圖之證據，可證明槍枝為洪源宏所有，該證據存放在
    雲端，且忘記密碼，需被告本人才能取得重新的密碼，被告
    對於所犯詐欺案已知錯，深具悔悟，願意付出代價負責，不
    會再為詐欺犯行，但被告沒有犯槍枝案，不甘願遭陷害，為
    了取得上開有利被告之證據，請在情理法審酌下，准許具保
    停止羈押，被告願意具保限制住居，一天三次前往派出所報
    到，爾後執行定到，絕無延誤等語。
  ㈡惟查，本案被告所犯上開罪嫌，犯罪嫌疑重大，有反覆實施
    同一犯罪之高度危險，原羈押原因仍然存在，而有繼續羈押
    之必要，已如前述，且被告亦無符合刑事訴訟法第114條所
    列各款而不得駁回具保聲請停止羈押之情形，是被告聲請具
    保停止羈押，並無理由。
  ㈢被告雖主張所涉另案槍砲案件係遭誣陷，需要外出取得對被
    告有利之證據，然本院已解除被告禁止接見、通信，被告亦
    得聲請在警方戒護下，外出調查證據，因認被告此部分聲請
    與被告原羈押原因及必要性之判斷無涉，尚無從據為准許被
    告具保停止羈押之正當事由。
  ㈣從而，被告聲請具保停止羈押，無理由，應予駁回。 　　
據上論斷，依刑事訴訟法第108條第1項但書、第5項、第220條，
裁定如主文。
中　　華　　民　　國　　110 　年　　3 　　月　　26　　日
                  刑事第六庭    審判長法  官  張瑛宗
                                      法  官  林坤志
                                      法  官  林逸梅
以上正本證明與原本無異。
如不服本裁定，應於收受送達後五日內向本院提出抗告狀。
                                      書記官  施淑華
中　　華　　民　　國　　110 　年　　3 　　月　　26　　日